【裁判字號】    89,上易,179
【裁判日期】    890308
【裁判案由】    贓物
【裁判全文】
臺灣高等法院臺中分院刑事判決                    八十九年度上易字第一七九號
    上  訴  人
    即  被  告  丙○○
右上訴人因贓物案件，不服台灣彰化地方法院中華民國八十八年十一月十七日第一審
判決（民國八十八年度易字第六三六號，起訴案號：台灣彰化地方法院檢察署民國八
十七年度偵字第六四八一號），提起上訴，本院判決如左：
      主  文
上訴駁回。
      事實及理由
一、本案經本院審理結果，認第一審判決認事用法及量刑均無不當，應予維持，並引
    用第一審判決書記載之事實、證據及理由（如附件） 。
二、上訴人即被告丙○○在本院未提出其他有利之證據及辯解，其上訴無理由，應予
    駁回。
三、據上論斷，應依刑事訴訟法第三百七十三條、第三百六十八條，判決如主文。
本案經檢察官甲○○到庭執行職務。
中      華      民      國    八十九     年      三       月     八     日
                                  臺灣高等法院臺中分院刑事第六庭
               審判長法  官  劉  連  星
                                              法  官  沈  應  南
                                              法  官  張  祺  祥
右正本證明與原本無異。
不得上訴。
                                              書記官  顏  子  良
中      華      民      國    八十九     年      三       月     十     日
                                                                        Ｑ
台灣彰化地方法院刑事判決                          八十八年度易字第六三六號
    公  訴  人  臺灣彰化地方法院檢察署檢察官
    被      告  丙○○  男三十七歲（民國○○○年○月○○日生）
                        住彰化縣福興鄉○○路八十七巷一０六號
                        身分證統一編號：Ｚ000000000號
右列被告因贓物案件，經檢察官提起公訴（八十七年度偵字第六四八一號），本院判
決如左：
    主    文
丙○○牙保贓物，累犯，處有期徒刑肆月。
    事    實
一、丙○○前曾於民國（下同）八十二年間因贓物案件，經台灣高等法院台中分院判
    處有期徒刑十月確定，於八十六年五月十一日執行完畢，明知他人所託售之咖啡
    色、黑色豬榔皮皮革一百零一捆（共二萬六千一百五十五呎，原乙○○所有，於
    八十七年一月二十八日上午十一時三十分許，在高雄縣鳥松鄉○○村○○路二之
    六十六號億維實業有限公司內失竊），係低於市價、未具發票之來源不明贓物，
    竟仍基於居間贓物之犯意，經輾轉聯絡林玉雯後，於八十七年二月二十三日下午
    十四時許，在彰化縣福興鄉○○村○○路四十之六十八號處，居間媒介林玉雯、
    張鴻麟（二人現為台灣板橋地方法院審理中）以每呎新台幣（下同）四‧五六元
    之價格，購得上開皮革。嗣於同年二月二十五日，張鴻麟與林玉雯持上開皮革中
    之八十七捆，至台北市○○街十七號金華企業有限公司向丁○○以每呎五元之低
    價兜售時，丁○○對於皮革來源發覺有異，經聯絡乙○○前來確認該等皮革即為
    其所失竊之贓物後，報警處理，而於同年三月三日下午十八時四十五分許會同警
    方至張鴻麟、林玉雯設於台北縣三重市○○路○段八十三號之倉庫內，查獲其餘
    十四捆皮革，因而循線查悉上情。
二、案經台北縣警察局三重分局報請臺灣板橋地方法院檢察署檢察官呈由台灣高等法
    院檢察署核轉台灣彰化地方法院檢察署檢察官偵查起訴。
    理      由
一、訊據被告丙○○固不否認於右揭時地聯絡林玉雯前來向他人購買皮革之事實，惟
    辯稱：是「陳福生」打電話告訴伊說有倒店貨的皮革要出售，拜託伊幫忙找買主
    ，伊才透過朋友介紹找到林玉雯，約定時間地點碰面後，就由「陳福生」及其友
    人與林玉雯交易，伊並不知皮革是贓物，結果出事了「陳福生」要伊擔下來云云
    。經查：右揭事實，業據被害人乙○○指述綦詳，核與證人丁○○於警訊及偵查
    中先後結證稱該等皮革未開發票，且售價僅每呎五元，一般每呎為十三元到十四
    元，低於市價甚多，懷疑是贓物，經與乙○○核對發現是贓物等語相符，證人林
    玉雯亦到庭證稱：丙○○說他是經由朋友介紹打電話來的，其請丈夫張鴻麟開車
    載其去買貨，賣方連同被告共三人，因皮革有些發霉，所以其出價每呎四塊多，
    看完貨之後其將錢交給丙○○等語明確，並有臨檢現場紀錄一件、贓物認領保管
    單一紙在卷可稽，堪認確為他人所失竊之贓物無誤。被告雖辯稱伊只是幫朋友「
    陳福生」的忙，並不知是贓物云云，然經囑託台灣台東地方法院訊問證人陳福生
    結果，陳福生證述：其未委託丙○○賣皮革，其不知此事等語，顯與被告所述之
    情節相左，且被告媒介販賣之數量甚鉅，對於大量之皮革均無合法來源之證明，
    交易亦未開立發票，更以低於市價甚多之價格牙保予他人，被告主觀上有贓物之
    認知，至為顯然，是以被告所辯無非係事後卸責之詞，委無可採，其犯行洵堪確
    定，自應依法論科。
二、核被告所為，係犯刑法第三百四十九條第二項之牙保贓物罪。查被告前曾於八十
    二年間因贓物案件，經台灣高等法院台中分院判處有期徒刑十月確定，已於八十
    六年五月十一日執行完畢，有本院被告全國前案紀錄表一件在卷可稽，其於有期
    徒刑執行完畢後五年以內再犯有期徒刑以上之本罪，為累犯，依法應加重其刑。
    爰審酌被告犯罪之動機、目的、手段、品行、所生危害及犯罪後之態度等一切情
    狀，量處如主文所示之刑，以示懲儆。
據上論斷，應依刑事訴訟法第二百九十九條第一項前段，刑法第三百四十九條第二項
、第四十七條，罰金罰鍰提高標準條例第一條前段，判決如主文。
中      華      民      國    八十八    年     十一     月     十七     日
                                    台灣彰化地方法院刑事第二庭
                                        法      官  陳  弘  仁
右正本證明與原本無異。
如不服本判決，應於判決送達後十日內向本院提出上訴狀，上訴於台灣高等法院台中
分院（須附繕本）。
                                        法院書記官  田  慧  賢
中      華      民      國    八十八    年     十一     月     十九     日
刑法第三百四十九條
收受贓物者，處三年以下有期徒刑、拘役或五百元以下罰金。
搬運、寄藏、故買贓物或為牙保者，處五年以下有期徒刑、拘役或科或併科一千元以
下罰金。
因贓物變得之財物，以贓物論。


司法院資訊處製作；財團法人民間司法改革基金會備份。
